# 期初数与上年年末数不一致

提问人：风格的话 时间：2016-06-15 19:45:42
追溯调整至期初导致期初数与上年年末数不一致，该怎么披露。

回答人：chenyiwei
追溯调整或追溯重述的原因是什么？请首先注意确定原因，再根据不同的原因（如会计政策变更或前期重大差错更正等）对照《企业会计准则第 28 号——会计政策、会计估计变更和差错更正》及其应用指南和讲解规定的披露要求，作出相应披露。另外，如果是国资年报，则在财务决算专项说明中还会有专门的地方要求说明对上年度决算数据进行调整的情况和原因。